臺灣高等法院高雄分院刑事裁定　　　　 100年度毒抗字第37號
抗　告　人
即　被　告　徐盈庭
上列抗告人因聲請觀察勒戒案件，不服臺灣高雄地方法院中華民
國100 年2 月17日裁定（100 年度毒聲字第104 號），提起抗告
，本院裁定如下：
    主  文
抗告駁回。
    理  由
一、本件抗告意旨略以：檢方採集被告尿液共2 瓶，1 瓶送驗，
    1 瓶庫存保管，被告認高雄市立凱旋醫院尿液檢驗報告有誤
    ，聲請就庫存之尿液送交法務部調查局所屬單位複檢。有無
    施用MDA 被告最清楚，被告明明未施用，竟被檢驗出MDA 陽
    性反應，故認凱旋醫院之檢驗有失誤，何以有失誤，事涉檢
    驗儀器老舊、精密度失準、檢驗人員之專業、用心程度等比
    較，誰能保證檢驗結果絕對正確無訛？既然被告爭執檢驗結
    果之正確性，為發現真實，自有調取庫存尿液送驗之必要。
    不正確檢驗結果，造成被告應入勒戒處所接受觀察勒戒，影
    響被告一生至鉅，被告素行資料因而被記載，少有人願僱用
    有毒品紀錄之人當員工，故求職將受另眼看待及處處碰壁，
    考公職縱寒窗苦讀考上，也會因有該紀錄而不被錄用派任，
    婚配撮合上亦會遭人非議、受人指點、挑剔，尤可能不獲家
    人諒解，即便費盡唇舌向家人說明是被冤枉，也難有人相信
    ，所以為了被告之清白，提出抗告，請求複驗庫存之另瓶尿
    液，以維被告重大權益等語。
二、按犯毒品危害防制條例第10條之罪者，檢察官應聲請法院裁
    定，或少年法院（地方法院少年法庭）應先裁定，令被告或
    少年入勒戒處所觀察、勒戒，其期間不得逾2 月，毒品危害
    防制條例第20條第1 項定有明文。
三、經查：
  (一)抗告人即被告（下稱被告）徐盈庭於99年9 月9 日17時15分
    許，在高雄縣鼓山區○○街171 號13樓，因警方獲報現場有
    人施用毒品，而前往調查，發現被告與施用毒品嫌疑人羅政
    獻等人在場，且現場桌上為警查獲毒品1 包，乃將被告帶回
    警察調查，於同日21時55分起至22時07分間，警詢調查時，
    經被告同意，警察對被告採集尿液共2 瓶（尿液代碼：E993
    94號），送請高雄市立凱旋醫院濫用藥物實驗室，進行檢驗
    ，經該醫院先依據酵素免疫分析法（EIA ），初步檢驗呈第
    二級毒品MDA 陽性反應、再以氣相層析質譜儀法（GC/MS ）
    ，覆驗確認仍呈第二級毒品MDA 陽性反應，MDA 檢出之濃度
    ，高達849 ｎｇ／ｍｌ，以上有該醫院99年10月28日濫用藥
    物尿液檢驗報告1 紙在卷可憑，並有採尿同意書、查獲毒品
    案件嫌疑人尿液代碼姓名對照登記表及警察之調查筆錄等附
    卷可稽。
  (二)被告提起抗告爭執上開檢驗結果之正確性，經本院向警察機
    關調取本案警詢時警察對被告採集之2 瓶尿液（其中一瓶係
    經凱旋醫院檢驗所剩餘之尿液），再囑託高雄醫學大學附設
    中和紀念醫院毒藥物檢驗中心進行鑑檢，經該中心先以酵素
    免疫分析法（EIA ），進行初部檢驗，2 瓶尿液就第二級毒
    品安非他命類MDA 部分，均呈陽性反應，旋再以氣相層析質
    譜儀法（GC/MS ），進行確認檢驗，結果編號E99394甲瓶之
    尿液，第二級毒品安非他命類MDA 之閾值為1038ng/ml ，另
    編號E99394乙瓶之尿液，第二級毒品安非他命類MDA 之閾值
    為964ng/ml，均經判定為第二級毒品安非他命類MDA 呈陽性
    反應，以上有該醫院100 年5 月27日高醫附科字第10000019
    41號函所檢附之濫用藥物尿液檢驗報告書共2 份在卷可憑，
    本件被告於上揭警詢時間，經警採集之尿液，既先後經兩家
    大型具公信力之醫院，且均採用初步檢驗及確認檢驗等雙重
    覆驗之嚴謹檢驗程序，甚且就同時採集之2 瓶尿液均加予檢
    驗，其結果均明確認定被告之尿液中有關第二級毒品安非他
    命類MDA 呈陽性，且閾值分別高達1038ng/ml 、964ng/ml，
    足見被告確有於採尿時起回溯24小時內，施用第二級毒品MD
    A 之行為，事甚明確，而堪認定。被告抗告意旨空言指摘其
    尿液檢驗之結果可能出誤、誤判或偽陽性云云，殊非可採。
  (三)本院參酌被告遭警查獲之原因，係警察獲報有人吸毒而前往
    查緝時查獲被告在場，及被告為警查獲之處所，有被搜獲毒
    品扣案，且在場之其他人，亦涉有施用毒品，顯見被告被查
    獲時之人事時地物，均與施用毒品有相當之關連性，且被告
    就其尿液為何會被檢驗出第二級毒品安非他命類MDA 陽性反
    應乙節，先於99年9 月9 日警詢調查時辯稱伊有吃安眠藥云
    云，嗣於100 年1 月10日檢察官偵查中改稱可能在酒店上班
    時，因密閉式空間，吸到太多那些味道怪怪（即毒品）的煙
    云云，於100 年2 月25日對原審裁定提起抗告時，則在抗告
    狀中主張本件尿液檢驗之結果，係錯誤或有誤差云云，另於
    100 年6 月15日本院開庭調查時，再改稱伊去參加朋友生日
    會，不小心喝到可樂類的飲料，有朋友看到有人將東西（即
    毒品）放進飲料內云云，先後4 度翻異供詞，提出四套不同
    版本之辯解說詞，以圖推卸脫免自己施用第二級毒品安非他
    命類MDA 之行為責任，昭然若揭，被告犯後顯無反省、悔悟
    之心，且提起抗告，空言爭執檢驗結果之正確性，要求重新
    檢驗，試圖拖延訴訟，以達延滯進入勒戒處執行觀察勒戒處
    分之目的，心態殊為可議，應予非難，其上開犯後態度，事
    涉有無再犯之虞，宜列入執行觀察勒戒處分時之考核事由，
    供作評定被告有無繼續施用毒品傾向之重要參考依據之一，
    併予指明。
  (四)綜上各節所述，被告確有施用第二級毒品之犯行，已堪認定
    ，原審因而依毒品危害防制條例第20條第1 項定，裁定將被
    告令入勒戒處所觀察、勒戒，其期間不得逾貳月，核其認事
    用法，均無違誤，被告以前開情詞，提起抗告，均無理由，
    應予駁回。
四、據上論結，應依刑事訴訟法第412 條，裁定如主文。
中    華    民    國  100     年    6     月    22    日
                刑事第五庭    審判長法  官  曾永宗
                                    法  官  任森銓
                                    法  官  鍾宗霖
以上正本證明與原本無異。
不得再抗告。
中    華    民    國   100    年    6     月    22    日
                                    書記官  邱麗莉